【裁判字號】    95,易緝,1
【裁判日期】    950414
【裁判案由】    竊盜
【裁判全文】
臺灣高雄地方法院刑事判決               95年度易緝字第1號
公  訴  人  臺灣高雄地方法院檢察署檢察官林俊傑(梓股)
被      告  乙○○
                    另案於臺灣高雄監獄執行中
上列被告因竊盜案件，經檢察官提起公訴（93年度偵字第19341
號）及移送併辦（95年度偵字第6333號），被告於準備程序進行
中就被訴事實為有罪之陳述，經告知簡式審判程序之旨、並聽取
當事人之意見後，本院裁定進行簡式審判程序，並判決如下：
    主  文
乙○○連續犯竊盜罪，處有期徒刑壹年陸月。並應於刑之執行前
，令入勞動場所強制工作年。
    事  實
一、乙○○曾於民國78年間因竊盜罪經台灣高等法院台南分院判
    處有期徒刑1 年，緩刑4 年，緩刑期內付保護管束確定；復
    於87及88年間因竊盜案件，經臺灣高等法院高雄分院及臺灣
    嘉義地方法院分別判處有期徒刑2 年並應於刑之執行前強制
    工作3 年及10月確定，停止強制工作後並接續執行，於90年
    12月28日入監執行，並於92年11月10日縮短刑期假釋出獄（
    93年5 月28日假釋期滿），詎其尚在假釋期間內，於93年間
    再因竊盜案件，經本院於93年7 月30日判處有期徒刑1 年2
    月，並經撤回上訴確定，因而撤銷假釋，竟仍不知悔改，復
    基於意圖為自己不法所有之概括犯意，連續多次分別於下列
    時地竊取他人財物，而有犯竊盜罪之習慣：
  (一)93年9 月22日凌晨2 時35分許，駕駛其所有之車牌號碼ZS-5
    767 號箱式客貨兩用車，行經高雄市○○區○○路852 巷底
    ，見丁○○所有之車牌號碼7M-2598 號箱型車停放該處無人
    看守認有機可趁，即持路旁撿拾之石塊將該箱型車之後車窗
    玻璃予以砸破，足以生損害於丁○○，再下手竊取該箱型車
    內之衣物1 批（計有高級上衣11件、上衣101 件及棉長褲40
    、高級長褲41件，共價值新台幣（下同）約16,100元），得
    手後，並分3 次將所竊得之衣服放置在前開其所有之箱型車
    內，尚未離去時，為民眾發現報警圍捕，旋即棄車逃逸，嗣
    於同日凌晨4 時30分許，又返回現場欲駕駛其所有之箱型車
    時，為警當場查獲，並在其所有之箱型車內起獲上開丁○○
    所失竊之衣物。
  (二)93年11月14日凌晨5 時許，在嘉義縣中埔鄉○○村○○路38
    0 巷7 號旁，徒手破壞馬勝宏所有車號5M- 8713號箱型車後
    車廂門（毀損部分未據被害人告訴），竊取車內戊○○所有
    之童裝一批（約一千餘件，共價值約18萬元），嗣戊○○於
    93年11月14日上午7 時許發現遭竊而報警。
  (三)93年11月30日晚間11時許，在嘉義縣中埔鄉○○村○○路
    209 巷59號旁，徒手破壞朱盈怡所有車號FC- 0071號箱型車
    之車窗（車窗掉落，毀損部分未據被害人告訴），竊取車內
    甲○○○所有之鞋子一批（約一千餘雙，共價值約20萬元）
    ，嗣於93年12月1 日凌晨4 時許發現遭竊而報警。
  (四)93年12月23日凌晨2 時許，在嘉義縣中埔鄉○○村○○路
    209 巷47弄2 號前，徒手開啟車號4722-JB 號箱型車之車窗
    ，竊取車內丙○○所有之鞋子一批（約100 雙，共價值新台
    幣約1 萬元）。乙○○竊得上開衣服、鞋子後，於93年11月
    起在嘉義市○○路33號東市場陸續以總價3 萬元之代價出售
    予不知情之呂秀琴，案經戊○○於94年1 月1 日上午9 時許
    ，在嘉義縣中埔鄉和美村永樂市場內發現伊所失竊之物品經
    由呂秀琴出售，報警循線查獲，並在攤上起獲部分上開戊○○、甲○○○、丙○○失竊之衣物。
二、案經丁○○、戊○○、甲○○○、丙○○分別訴由高雄市政
    府警察局三民第二分局、嘉義縣警察局中埔分局報告檢察官
    偵查起訴及移送併案審理。
    理  由
一、本件被告乙○○所犯係死刑、無期徒刑、最輕本刑為3 年以
    上有期徒刑以外之罪，被告就被訴事實為有罪之陳述，經審
    判長告知簡式審判程序之旨，並聽取公訴人及被告之意見後
    ，經本院合議庭裁定進行簡式審判程序，合先敘明。
二、上開事實欄一(一)之竊盜、毀損犯行部分，迭據被告乙○○於
    警詢、偵查中及本院調查、審理時坦承不諱，核與告訴人丁○○於警詢中指訴之情節相符，復有並有扣押筆錄、扣押物
    品目錄表各1 張、照片8 張、贓物認領保管收據1 紙附卷可
    稽；上開事實欄一(二)、(三)、(四)之竊盜犯行部分，亦據被告於
    偵查中及本院審理中坦承不諱，核與被害人戊○○、甲○○○、丙○○及呂秀琴於警詢中指訴情節相符，並有照片18紙
    、扣押物品目錄表1 紙、贓物認領保管3 紙、估價單2 紙、
    銷貨憑單1 紙等在卷可憑，被告自白核均與事實相符，應堪
    採信，本件事證明確，被告犯行洵堪認定。
三、核被告就事實欄一(一)所為，係犯刑法第320 條第1 項之普通
    竊盜罪及同法第354 條之毀損罪；就事實欄一(二)、(三)、(四)部
    分所為，係犯同法第320 條第1 項之普通竊盜罪。被告所為
    上開多次竊盜犯行，時間緊接，手法相同，觸犯構成要件同
    一之罪名，顯係基於概括犯意為之，應依刑法第56條規定論
    以連續犯。又被告於事實欄一(一)所為毀損告訴人等車窗之行
    為，均係為達竊取車內衣服之目的，是其所犯連續竊盜與毀
    損罪間，有方法目的之牽連關係，應依刑法第55條規定，從
    一重之連續竊盜罪處斷。公訴人雖未就被告所犯事實欄一(二)
    、(三)、(四)部分之犯行起訴，惟該部分既與公訴人起訴之犯罪
    事實有連續犯之裁判上一罪關係，並經公訴人移送併案審理
    ，自為起訴效力所及，本院自應併予審究。爰審酌被告年輕
    力壯且四肢健全，不圖尋找正當工作賺取生活所需，企圖不
    勞而獲偷取他人財物，自78年間即曾多次因竊盜案件，經檢
    察官提起公訴，仍不知警惕，再犯本件連續竊盜犯行，顯見
    其法紀觀念淡薄，並衡其所竊取物品之價值、犯後坦承犯行
    、態度尚可等一切情狀，量處如主文所示之刑。又被告曾於
    78年間因竊盜罪經台灣高等法院台南分院判處有期徒刑1 年
    ，緩刑4 年，緩刑期內付保護管束確定；復於87 及88 年間
    因竊盜案件，經臺灣高等法院高雄分院及臺灣嘉義地方法院
    分別判處有期徒刑2 年並應於刑之執行前強制工作3 年及10
    月確定，停止強制工作後並接續執行，於90年12 月28 日入
    監執行，並於92年11月10日縮短刑期假釋出獄，詎其尚在假
    釋期間內，於93年間再因竊盜案件，經本院於93 年7月30日
    判處有期徒刑1 年2 月，並經撤回上訴確定，因而撤銷假釋
    ，此有臺灣高等法院全國前案紀錄表附卷可稽，猶不思悔改
    ，再犯本件連續竊盜犯行，觀其87年、93年及本件之竊盜犯
    行，均係破壞他人停放路旁之汽車，行竊其內之成衣、鞋帽
    等物，再於市場轉售得利，顯係事先計劃、有規模地執行犯
    罪，堪認其有犯竊盜罪之習慣，非強制其從事勞動，學習一
    技之長及正確之謀生觀念，實難使其日後重返社會，得以適
    應社會生活，爰就所犯竊盜罪部分，依公訴人之聲請，依竊
    盜犯贓物犯保安處分條例第3 條第1 項第1 款、第4 條、第
    5 條第1 項前段之規定，諭知被告應於刑之執行前，令入勞
    動場所強制工作3 年，以資矯治。
四、另臺灣高雄地方法院檢察署檢察官以93年度偵字第28814 號
    移送併辦意旨略以：被告另於94年12月10日凌晨1 時20分許
    ，在高雄市○○區○○街47巷1 弄口，竊取被害人楊寶隊所
    有置於車牌號碼ZR-6310 號自用小貨車內之女裝上衣250 件
    、女裝褲子100 件及女裝裙子100 件之犯行，認與前揭論罪
    科刑之竊盜罪有連續犯之裁判上一罪關係。惟按連續犯之所
    謂出於概括犯意，必須其多次犯罪行為自始均在一個預定犯
    罪計劃以內，出於主觀上始終同一犯意之進行，若中途另有
    新犯意發生，縱所犯為同一罪名，究非連續其初發的意思，
    即不能成立連續犯（最高法院70年台上字第6296號判例參照
    ）。被告所為此部分94年12月10日之竊盜犯行，與被告上開
    論罪科刑之93年9 月22日至93年12月23日之竊盜犯行，時間
    相距達1 年，且被告於本院審理時亦供明，伊於93年間在嘉
    義地區行竊完，即在高雄捷運工地作工，並未有行竊之意等
    語在卷（見本院95年3 月31日審判筆錄），顯難認被告係出
    於主觀上始終同一之概括犯意所為，自與前開有罪部分無連
    續之裁判上一罪之關係，本院無從併予審理，應退回臺灣高
    雄地方法院檢察署檢察官另為妥適之處理。
據上論斷，應依刑事訴訟法第299 條第1 項前段、第273 條之1
第1 項，刑法第56條、第55條、第320 條第1 項、第354 條、竊
盜犯贓物犯保安處分條例第3 條第1 項第1 款、第4 條、第5 條
第1 項前段之，判決如主文。
本案經檢察官林俊傑到庭執行職務。
中    華    民    國    95    年    4     月    14    日
                  刑事第十四庭  法  官  蔡廣昇
以上正本證明與原本無異。
如不服本判決，應於判決送達後10日內，向本院提出上訴狀。
                                書記官  周祺雯
中    華    民    國    95    年    4     月    14    日
中華民國刑法第320條
(普通竊盜罪、竊佔罪)
意圖為自己或第三人不法之所有，而竊取他人之動產者，為竊盜
罪，處5 年以下有期徒刑、拘役或500 元以下罰金。
中華民國刑法第354條
毀棄、損壞前二條以外之他人之物或致令不堪用，足以生損害於
公眾或他人者，處2 年以下有期徒刑、拘役或500 元以下罰金。


司法院資訊處製作；財團法人民間司法改革基金會備份。
